臺灣高雄地方法院刑事判決　　　　　　　96年度易字第2547號
公　訴　人　臺灣高雄地方法院檢察署檢察官
被　　　告　乙○○○
上列被告因竊盜案件，經檢察官提起公訴（96年度偵緝字第1989
號、96年度偵字第18207 號），嗣因被告就被訴事實為有罪之陳
述，經合議庭裁定由受命法官獨任適用簡式審判程序審理，本院
判決如下：
    主  文
乙○○○犯竊盜罪，累犯，處有期徒刑陸月，減為有期徒刑月
；又犯攜帶兇器竊盜罪，累犯，處有期徒刑拾月，扣案之Ｔ型扳
手壹支沒收之；又犯竊盜罪，累犯，處有期徒刑肆月。應執行有
期徒刑壹年肆月，扣案之Ｔ型扳手壹支沒收之。
    事  實
一、乙○○○曾於民國89年間因違反毒品危害防制條例中施用第
    一、二級毒品案件，經臺灣高雄地方法院以89年度訴字第25
    86號分別判處有期徒刑8月、3月，並定應執行有期徒刑9 月
    確定，於91年10月11日入監執行；另於91年間又因竊盜罪，
    經本院以91年度易字第98號判處有期徒刑6 月確定；又於同
    年間因違反毒品危害防制條例案件，經本院以91年度訴字第
    2059號判處有期徒刑10月確定，並經本院以92年度聲字第
    699 號將上開竊盜罪及違反毒品危害防制條例案件等二罪定
    應執行刑有期徒刑1 年3 月，與前揭施用毒品案件接續執行
    ，另經臺灣彰化地方法院以93年度聲字第68號裁定將二罪合
    併定假釋期間，核淮假釋並交付保護管束，惟於假釋期內又
    因施用毒品案件，經本院以93年度訴字第1215號判處有期徒
    刑8 月確定，且經撤銷上開假釋宣告應執行殘刑7 月24日，
    再於93及94年年間因竊盜及詐欺案件，分別經本院以94年度
    簡上字第102 號判決及臺灣臺東地方法院以94年度東簡字第
    271 號判決判處有期徒刑7 月及6 月，定應執行有期徒刑11
    月確定，上開數罪接續執行，於93年11月24日入監執行，於
    95年9 月6 日縮短刑期假釋付保護管束，於96年1 月24日保
    護管束期滿未經撤銷視為徒刑執行完畢。詎仍不知悔改，意
    圖為自己不法之所有，於(一)96年2 月4 日中午12時30分許許
    ，行經丙○○○位於高雄縣大寮鄉○○村○○○路184 巷74
    號之住處，見該處大門未上鎖，遂進入屋內（侵入住宅部分
    未據告訴）徒手竊取青銅器製品共9 個，價值約新臺幣（下
    同）10000 元，得手後於同日下午2 時許將上開青銅器製品
    出售予不知情之群祥資源回收廠員工吳文雲，所得款項供己
    花用殆盡，嗣於同日下午3 時許，丙○○○在上開資源回收
    廠內發現青銅器製品，乃報警處理而查獲上情；(二)96年6 月
    23日下午2 時許，在高雄縣林園鄉○○村○○路86巷口，趁
    丁○○所有之車牌號碼WQ－7905號自小貨車停放於路邊無人
    看管之際，以其所有之足以對人之生命、身體產生危害，客
    觀上足供凶器使用之T 型扳手1 支，啟動該自小貨車電門發
    動車輛，以此方式竊取上開價值約80000 元之自小貨車得手
    。(三)復於同年月24日上午8 時30分許，駕駛上開竊得之自小
    貨車，行經高雄縣大寮鄉○○路13之12號工地時，徒手竊取
    廣聯有限公司所有之石材鐵架5 個得手，價值約11000 元。
    嗣於96年6 月24日上午11時20分許，以該竊得之自小貨車載
    送竊取得手之石材鐵架欲變賣時，為警在高雄市小港區○○
    ○○路與高坪17街口查獲，並扣得T 型扳手1 支。
二、案經高雄縣政府警察局林園分局、高雄市政府警察局小港分
    局報告臺灣高雄地方法院檢察署檢察官偵查起訴。
    理  由
一、按本件被告所犯係死刑、無期徒刑、最輕本刑為3 年以上有
    期徒刑以外之罪，其於準備程序就前揭被訴事實為有罪之陳
    述，經受命法官告知簡式審判程序之旨，並聽取其與公訴人
    之意見後，合議庭認無不得或不宜改依簡式審判程序進行之
    情事，依刑事訴訟法第273 條之1 第1 項、第284 條之1 規
    定，裁定本件由受命法官獨任進行簡式審判程序，合先敘明
    。
二、本件證明犯罪事實之證據，除補充「被告於本院審理時之自
    白、臺灣高等法院被告前案紀錄表」外，餘均引用檢察官起
    訴書之記載 (如附件)。
三、按刑法第321 條第1 項第3 款之攜帶兇器竊盜罪，係以行為
    人攜帶兇器竊盜為其加重條件，此所謂兇器，其種類並無限
    制，凡客觀上足對人之生命、身體、安全構成威脅，具有危
    險性之兇器均屬之，且祇須行竊時攜帶此種具有危險性之兇
    器為已足，並不以攜帶之初有行兇之意圖為必要。查被告為
    上揭犯罪事實欄一之(二)部分之竊盜行為所持之Ｔ型扳手1 支
    ，經本院依職權勘驗後，具有「把柄為塑膠材質，把柄中央
    包裹一六角形實心金屬材質鐵柱，鐵柱一端連接把柄，另一
    端經鑿磨漸呈扁平尖銳狀，最尖端薄而鋒利。鐵柄長約12.5
    公分，鑿磨部分為6 公分，把柄長約12公分，恰供握於壹友
    手手掌當中。」有本院96年11月16日勘驗筆錄在卷可稽，依
    勘驗內容可知，被告持有之該Ｔ型扳手材質監硬且前端鋒利
    ，極易用以傷人，客觀上顯足以對人之身體、生命產生危險
    ，自可供作兇器使用，就此勘驗之結果被告及公訴人均無意
    見，自足認定該Ｔ型扳手為刑法第321 條第1 項第3 款之兇
    器。核被告所為，犯罪事實欄一之(一)及(三)部分，均係犯刑法
    第320 條第1 項之竊盜罪，一之(二)部分，係犯刑法第321 條
    第1 項第3 款之加重竊盜罪，被告所犯三次竊盜行為，犯意
    各別、行為互殊，應與分論併罰。另被告受有期徒刑之執行
    完畢，五年以內故意再犯本件有期徒刑以上之罪，有臺灣高
    等法院被告前案紀錄表在卷可資證明，被告前開三次竊盜行
    為均構成累犯，應依刑法第47條第1 項規定加重其刑。
四、爰審酌被告任意數次竊取他人財物，漠視他人財產法益，為
    犯罪事實欄一之(一)之犯行時係侵入他人之住處，對他人居住
    安全業已構成侵害，為一之(二)之犯行時尚且持客觀上可作為
    兇器之工具行竊，嚴重危害他人身體安全，惟犯後坦認犯行
    ，及竊取物品之價值、犯罪之動機、目的、手段等一切情狀
    ，與被告本件竊盜行為均構成累犯等，分別量處如主文所示
    之刑。另被告為犯罪事實欄一之(一)部分竊盜行為之時間，係
    於96年4 月24日前所犯，經核符合中華民國96年罪犯減刑條
    例第2 條第1 項第3 款之規定，依法自應予以減刑，其餘則
    不再得予減刑之範圍；故就得減刑之犯罪減刑後與不得減刑
    之犯罪，依刑法第51條第5 款規定，定其應執行之刑如主文
    所示。而扣案之T 型扳手1 支，係供被告犯罪所用之物，且
    為其所有，業據被告供承在卷，併依刑法第38條第3 項、第
    1 項第2款 之規定宣告沒收。
五、本件公訴人雖以被告一再涉犯竊盜案件，不知悔改，顯有犯
    罪之習慣，僅藉刑之執行實不足以徹底根絕惡性，請依竊盜
    犯贓物犯保安處分條例第3 條第1 項之規定諭知令被告入勞
    動場所強制工作。惟按保安處分係針對受處分人將來之危險
    性所為之處置，以達教化、治療之目的，為刑罰之補充制度
    。我國現行刑法採刑罰與保安處分雙軌制，係在維持行為責
    任之刑罰原則下，為協助行為人再社會化之功能，以及改善
    行為人潛在之危險性格，期能達成根治犯罪原因、預防犯罪
    之特別目的。是保安處分中之強制工作，旨在對嚴重職業性
    犯罪及欠缺正確工作觀念或無正常工作因而犯罪者，強制其
    從事勞動，學習一技之長及正確之謀生觀念，使其日後重返
    社會，能適應社會生活。保安處分之措施亦含社會隔離、拘
    束身體自由之性質，其限制人民之權利，實與刑罰同，本諸
    法治國家保障人權之原理及刑法之保護作用，其法律規定之
    內容，應受比例原則之規範，使保安處分之宣告，與行為人
    所為行為之嚴重性、行為人所表現之危險性，及對於行為人
    未來行為之期待性相當。刑法第90條及竊盜犯贓物犯保安處
    分條例第3 條第1 項關於強制工作之規定，均係本於上開意
    旨制定，而由法院視個案中行為人之危險性格，依職權決定
    應否交付強制工作，以達保安處分之特別預防之目的（大法
    官釋字第471 號解釋參照）。經查，本件被告3 次犯罪所得
    各分別約1 萬元、8 萬元及1 萬1 千元及其情狀等，則本件
    被告之犯行，各分別科處有期徒刑6 月（減刑後才為3 月）
    、10月、4 月，已屬適當。而被告先前多次竊盜前科，其行
    為時間分別在90、93年間（86年竊盜行為係受緩刑宣告而未
    撤銷），雖90年竊盜犯行次數較多，惟90年竊盜時間距今已
    相隔頗遠，其後93年及96年本案竊盜犯行則係各有2 、3 次
    之犯行，93年2 次竊盜時間上相隔亦有約一月，其中一件係
    被告見他人所使用已報廢未懸掛車牌之自小貨車1 部，鑰匙
    插於電門上，以徒手轉動鑰匙啟動引擎而竊取之。其後又間
    隔2 年多才為本件竊盜犯行，犯罪事實欄一之(一)與(二)、(三)相
    隔四月有餘，一之(二)、(三)雖係連續二日，但均係於馬路邊為
    偷竊行為，而被告上述93年見人鑰匙插於電門上以徒手轉動
    鑰匙啟動他人所使用已報廢未懸掛車牌之自小貨車1 部引擎
    竊取之行為，及本件犯罪事實欄一之(三)之行為，應屬經濟困
    頓貪圖小利之行為，上開2 行為應不得作為認定被告是否有
    犯罪之習慣，此外被告其他行為之間隔時間則有數月至數年
    ，依其行為態樣尚難遽認被告已有犯罪之習慣，或因遊蕩或
    懶惰成習而犯罪，本件應認上開對被告宣告徒刑即足以收矯
    治之效，尚無另行宣告令其入勞動處所強制工作之保安處分
    之必要，附此敘明。
據上論斷，應依刑事訴訟法第273 條之1 第1 項、第284 條之1
、第299 條第1 項前段，刑法第320 條第1 項、第321 條第1 項
第3 款、第47條第1 項、第38條第3 項、第1 項第2 款、第51條
第5 款，刑法施行法第1 條之1 ，中華民國96年罪犯減刑條例第
2條 第1 項第3 款、第7 條第1 項、第2 項，判決如主文。
本案經檢察官甲○○到庭執行職務。
中　　華　　民　　國　　96　　年　　12　　月　　10　　日
                  刑事第九庭    法　官  黃紀錄
以上正本證明與原本無異。
如不服本判決應於收受本判決後10日內向本院提出上訴書狀，並
應敘述具體理由，如未敘述上訴理由者，應於上訴期間屆滿後20
日內補提理由書狀於本院（均須按他造當事人之人數附繕本）「
切勿逕送上級法院」。
中　　華　　民　　國　　96　　年　　12　　月　　10　　日
 　　　　　　　　　　　　　　　 書記官  林志衡
中華民國刑法第320條（普通竊盜罪、竊佔罪）
意 圖為自己或第三人不法之所有，而竊取他人之動產者，為竊
 盜罪，處5 年以下有期徒刑、拘役或5 百元以下罰金。
意圖為自己或第三人不法之利益，而竊佔他人之不動產者，依前
項之規定處斷。
前二項之未遂犯罰之。
中華民國刑法第321條（加重竊盜罪）
犯竊盜罪而有左列情形之一者，處六月以上、五年以下有期徒刑
：
一、於夜間侵入住宅或有人居住之建築物、船艦或隱匿其內而犯
    之者。
二、毀越門扇、牆垣或其他安全設備而犯之者。
三、攜帶兇器而犯之者。
四、結夥三人以上而犯之者。
五、乘火災、水災或其他災害之際而犯之者。
六、在車站或埠頭而犯之者。
前項之未遂犯罰之。
